臺灣高等法院刑事判決
                                   111年度上訴字第3472號
上  訴  人  臺灣桃園地方檢察署檢察官
被      告  郭祐愷

上列上訴人因被告洗錢防制法等案件，不服臺灣桃園地方法院11
1年度審金訴字第74號、111年度審易字第368號，中華民國111年
6月22日第一審判決（起訴案號：臺灣桃園地方檢察署110年度偵
緝字第2123、2124號、110年度偵字第29589、31528、38154、41
493、42371、42448、42658、43962、43963號，移送併辦案號：
臺灣桃園地方檢察署111年度偵字第1982、2544、5544、7922、7
923、7924、8554號、111年度偵緝字第592號、臺灣臺中地方檢
察署111年度偵字第8755號、臺灣士林地方檢察署111年度偵字第
6276、6277、7504、7505號、111年度少連偵字第78號），提起
上訴，復經移送併辦（臺灣桃園地方檢察署111年度偵字第28786
號、臺灣橋頭地方檢察署111年度偵字第9037號、臺灣士林地方
檢察署111年度偵字第16607號、臺灣彰化地方檢察署111年度偵
字第10028號），本院判決如下：
    主  文
原判決關於郭祐愷幫助犯洗錢罪部分撤銷。
郭祐愷幫助犯一般洗錢罪，處有期徒刑肆月，併科罰金新臺幣肆
萬元，罰金如易服勞役，以新臺幣壹仟元折算壹日。
    犯罪事實
一、郭祐愷對於無正當理由徵求他人金融機構帳戶者，極有可能
    利用該等帳戶為與財產有關之犯罪工具，達到掩飾、隱匿犯
    罪所得財物或財產上利益之目的，有所預見，仍不違本意，
    基於幫助詐欺取財與掩飾、隱匿犯罪所得去向之不確定故意
    ，於民國110年1月至4月間某日，在桃園市○○區○○路○段000
    巷00號4樓住處，將其所有之華南商業銀行帳號00000000000
    0號帳戶（下稱華南銀行帳戶）存摺、金融卡、密碼交付自
    稱「李可安」之人，容任他人使用其帳戶作為詐欺取財、洗
    錢之犯罪工具。「李可安」所屬詐欺集團成員（無證據證明
    未滿18歲）即意圖為自己不法所有，基於詐欺、洗錢之犯意
    ，以附表所示方式施用詐術，致附表所示被害人陷於錯誤，
    分別依指示將款項匯入郭祐愷所有之華南銀行帳戶（詳如附
    表所示），再由該集團成員持其金融卡提領現金，製造金流
    斷點，以此方式，掩飾、隱匿上開犯罪所得之去向。
二、案經蕭玉婷訴由高雄市政府警察局鳳山分局，翁千婷訴由苗
    栗縣警察局大湖分局報請臺灣士林地方檢察署檢察官呈請臺
    灣高等檢察署檢察長核轉，及黃煥志訴由臺北市政府警察局
    士林分局，林怡萍訴由桃園市政府警察局楊梅分局移送臺灣
    桃園地方檢察署檢察官偵查起訴及移送併辦。
    理  由
壹、程序部分：
一、本院審理範圍：
    本件被告郭祐愷被訴涉犯竊盜罪六罪、攜帶兇器竊盜罪一罪
    、攜帶兇器竊盜及毀損罪一罪、幫助詐欺取財及幫助洗錢罪
    一罪，均經原審為有罪之判決，檢察官僅就原判決關於被告
    幫助詐欺取財及幫助洗錢罪一罪部分提起上訴，被告其他所
    犯各罪均未據上訴，業已確定，本院僅以被告被訴幫助詐欺
    取財及幫助洗錢罪一罪部分為審理範圍，合先敘明。　　
二、證據能力：
    本件認定犯罪事實所引用之證據，皆無證據證明係公務員違
    背法定程序所取得，又檢察官、被告於本院準備程序及審理
    時均同意作為證據（本院卷第149至153、355至358頁），復
    經審酌該等證據製作時之情況，尚無不得作為證據之情形，
    亦無違法不當之瑕疵，且與待證事實具有關聯性，認為以之
    作為證據應屬適當，依刑事訴訟法第158條之4反面解釋及第
    159條之5規定，認均有證據能力。
貳、實體部分：
一、認定犯罪事實之證據及理由：
  ㈠上揭事實，業據被告於檢察官訊問、原審及本院審理時坦承
    不諱（臺灣桃園地方檢察署110年度偵字第38154號偵查卷宗
    【下稱38154偵卷】第314至315頁、臺灣士林地方檢察署110
    年度偵緝字第1550號偵查卷宗第62至66頁、臺灣桃園地方檢
    察署111年度偵字第1982號偵查卷宗第34頁、原審111年度審
    金訴字第74號刑事卷宗【下稱原審卷】第264至273、281頁
    、本院卷第148至149、361頁），並經證人即告訴人黃煥志
    、林怡萍、蕭玉婷、翁千婷、許瓊芳、章惟閔、葉俊泓、張
    雅婷、潘永清、黃詠嫺、葉美珍、劉曉娟、黃靖綎、賴佳芳
    、洪味珍、楊紋嬿、陳芷瑛、陳昶樺、周慧珍、莊武傑、鄭
    子芸、陳怡君、張秉富、黃志裕、鐘品樺、林明昭、黃明財
    、葉麗於警詢時證述綦詳（卷頁詳附表證據清單欄所載），
    且有華南商業銀行股份有限公司110年6月30日營清字第1100
    019826號函暨客戶資料整合查詢及交易明細（臺灣士林地方
    檢察署110年度偵字第17837號偵查卷宗【下稱17837偵卷】
    第20至28頁），及附表證據清單欄所示對話紀錄、交易憑證
    等附卷可資佐證，俱徵被告前揭任意性自白與事實相符，堪
    信為真。
　㈡洗錢防制法所稱之「洗錢」行為，依第2條之規定，係指：
    意圖掩飾或隱匿特定犯罪所得來源，或使他人逃避刑事追訴
    ，而移轉或變更特定犯罪所得；掩飾或隱匿特定犯罪所得
    之本質、來源、去向、所在、所有權、處分權或其他權益者
    ；收受、持有或使用他人之特定犯罪所得。並於第14條、
    第15條規定其罰則，俾防範犯罪行為人藉製造資金流動軌跡
    斷點之手段，去化不法利得與犯罪間之聯結。申言之，洗錢
    防制法之立法目的，在於防範及制止因犯第3條所列之特定
    犯罪而取得或變得之財物或財產上利益及其之孳息，藉由包
    含處置（即將特定犯罪所得直接予以移轉或變更）、分層化
    （即以迂迴層轉、化整為零之多層化包裝方式，掩飾或隱匿
    特定犯罪所得）及整合（即收受、持有或使用他人之特定犯
    罪所得，使之回流至正常金融體系，而得以合法利用享受）
    等各階段之洗錢行為，使其形式上轉換成為合法來源，以掩
    飾或切斷特定犯罪所得與犯罪之關聯性，而藉以逃避追訴、
    處罰。參酌洗錢防制法第3條、第4條第2項立法說明：「洗
    錢犯罪之處罰，其有關前置犯罪之聯結，並非洗錢犯罪之成
    立要件，僅係對於違法、不合理之金流流動起訴洗錢犯罪，
    作不法原因之聯結」、「洗錢犯罪以特定犯罪為前置要件，
    主要著眼於對不法金流軌跡之追查，合理建構其追訴基礎，
    與前置之特定犯罪成立與否，或是否有罪判決無關」等旨，
    一般洗錢罪與特定犯罪係不同構成要件之犯罪，各別行為是
    否該當於一般洗錢罪或特定犯罪，應分別獨立判斷，特定犯
    罪僅係洗錢行為之「不法原因聯結」，即特定犯罪之「存在
    」及「利得」，僅係一般洗錢罪得以遂行之情狀，而非該罪
    之構成要件行為。特定犯罪之既遂與否和洗錢行為之實行間
    ，不具有時間先後之必然性，只要行為人實行洗錢行為，在
    後續因果歷程中可以實現掩飾、隱匿特定犯罪所得之效果，
    即得以成立一般洗錢罪，並不以「特定犯罪已發生」或「特
    定犯罪所得已產生」為必要。又洗錢防制法第2條修正之立
    法說明第4點，已敘明有關是否成立該條第3款洗錢行為之判
    斷重點「在於主觀上是否明知或可得而知所收受、持有」，
    即不以「明知」為限，洗錢行為並無「明知」之要件，在解
    釋上自不能限於確定故意。而提供金融帳戶提款卡及密碼之
    行為人，因已將帳戶之提款卡及密碼等物件提供他人使用，
    失去對自己帳戶之實際管領權限，若無配合指示親自提款，
    即無收受、持有或使用特定犯罪所得之情形，且無積極移轉
    或變更特定犯罪所得之行為，故非屬洗錢防制法第2條第1款
    、第3款所稱之洗錢行為，不成立同法第14條第1項一般洗錢
    罪之正犯，惟特定犯罪之正犯實行特定犯罪後，為掩飾、隱
    匿其犯罪所得財物之去向及所在，而令被害人將款項轉入其
    所持有、使用之他人金融帳戶，並由該特定犯罪正犯前往提
    領其犯罪所得款項得手，如能證明該帳戶內之款項係特定犯
    罪所得，因已被提領而造成金流斷點，該當掩飾、隱匿之要
    件，該特定犯罪正犯自成立一般洗錢罪之正犯。又刑法第30
    條之幫助犯，係以行為人主觀上有幫助故意，客觀上有幫助
    行為，即對於犯罪與正犯有共同認識，而以幫助意思，對於
    正犯資以助力，但未參與實行犯罪之行為者而言。幫助犯之
    故意，除需有認識其行為足以幫助他人實現故意不法構成要
    件之「幫助故意」外，尚需具備幫助他人實現該特定不法構
    成要件之「幫助既遂故意」，惟行為人只要概略認識該特定
    犯罪之不法內涵即可，無庸過於瞭解正犯行為之細節或具體
    內容。此即學理上所謂幫助犯之「雙重故意」。金融帳戶乃
    個人理財工具，依我國現狀，申設金融帳戶並無任何特殊限
    制，且可於不同之金融機構申請多數帳戶使用，是依一般人
    之社會通念，若見他人不以自己名義申請帳戶，反而收購或
    借用別人之金融帳戶以供使用，並要求提供提款卡及告知密
    碼，則提供金融帳戶者主觀上如認識該帳戶可能作為對方收
    受、提領特定犯罪所得使用，對方提領後會產生遮斷金流以
    逃避國家追訴、處罰之效果，仍基於幫助之犯意，而提供該
    帳戶之提款卡及密碼，以利洗錢實行，仍可成立一般洗錢罪
    之幫助犯（最高法院刑事大法庭108年度台上大字第3101號
    裁定意旨參照）。被告提供金融機構帳戶存摺、金融卡、密
    碼予「李可安」所屬詐欺集團成員向告訴人黃煥志等人施用
    詐術詐取財物，而犯詐欺取財之特定犯罪，被告之帳戶作為
    收受詐騙款項之人頭帳戶，足以製造金流斷點，掩飾、隱匿
    上開犯罪所得之去向，藉此逃避司法追訴、處罰，於正犯應
    成立一般洗錢罪。被告對於提供個人金融機構帳戶，可能被
    利用為詐欺取財之犯罪工具，有所預見，其主觀上並知悉金
    融卡功能即在提領帳戶內金錢，對於其帳戶可能作為對方收
    受、提領特定犯罪所得，藉由被告名義之人頭帳戶製造金流
    斷點，規避司法偵查，當同可預見。從而，被告將其所有之
    帳戶存摺、金融卡、密碼交付「李可安」，容任他人持以收
    受或提領特定犯罪所得使用，藉由被告名義帳戶掩飾、隱匿
    犯罪所得之去向，自已該當一般洗錢罪之幫助犯。
　㈢綜上，本案事證明確，被告犯行堪予認定，應依法論科。
二、論罪：
  ㈠按幫助犯之成立，主觀上行為人須有幫助故意，客觀上須有
    幫助行為，亦即刑法上之幫助犯，係對於犯罪與正犯有共同
    之認識，而以幫助之意思，對於正犯資以助力，而未參與實
    施犯罪之行為者而言（最高法院84年度台上字第6475號、88
    年度台上字第1270號判決意旨參照）。被告基於幫助詐欺取
    財、洗錢之不確定故意，將華南銀行帳戶存摺、金融卡、密
    碼提供「李可安」所屬詐欺集團成員使用，使該集團成員得
    以持之作為收受、提領詐騙款項，製造金流斷點之工具，被
    告所為應僅止於幫助犯罪之故意，而為詐欺取財、一般洗錢
    罪構成要件以外之行為。是核被告所為，係犯刑法第30條第
    1項前段、第339條第1項、洗錢防制法第14條第1項之幫助詐
    欺取財罪及幫助洗錢罪。
　㈡「李可安」所屬詐欺集團成員向附表所示告訴人詐取財物，
    並利用被告之帳戶收受款項，製造金流斷點，侵害不同之財
    產法益，該當詐欺取財罪及洗錢罪各二十八罪，惟被告僅有
    一提供帳戶之行為，其以一行為觸犯上開各罪，為想像競合
    犯，應依刑法第55條規定，從一重之幫助洗錢罪論處。
　㈢檢察官起訴書雖未就附表編號5至28部分提起公訴，然此部分
    與經起訴如附表編號1至4所示幫助詐欺取財、幫助洗錢犯行
    有想像競合之裁判上一罪關係，為起訴之效力所及，復經臺
    灣桃園地方檢察署檢察官以111年度偵字第1982、2544、554
    4、7922、7923、7924、8554、28786號、111年度偵緝字第5
    92號、臺灣臺中地方檢察署檢察官以111年度偵字第8755號
    、臺灣士林地方檢察署檢察官以111年度偵字第6276、6277
    、7504、7505、16607號、111年度少連偵字第78號、臺灣橋
    頭地方檢察署檢察官以111年度偵字第9037號、臺灣彰化地
    方檢察署檢察官以111年度偵字第10028號移送併案（詳如附
    表備註欄），並告知被告罪名與權利（原審卷第261頁、本
    院卷第145至146、354頁），保障其訴訟防禦權，本院自應
    併予審理。
　㈣被告前因施用毒品案件，經臺灣桃園地方法院以106年度審簡
    字第99號判處有期徒刑5月確定，於107年7月9日執行完畢，
    有本院被告前案紀錄表在卷足稽，其於徒刑執行完畢後5年
    內故意再犯本件有期徒刑以上之罪，為累犯。依司法院大法
    官釋字第775號解釋意旨，審酌被告前開構成累犯之前科係
    毒品案件，與本案罪質不同，侵害法益相異，犯罪時間亦有
    相當之間隔，尚無確切事證足認被告有何特別之重大惡性，
    或對刑罰反應力薄弱等教化上之特殊原因，綜觀全案情節，
    對比本案罪名之法定刑，其罪刑應屬相當，自無依刑法第47
    條第1項規定加重其刑之必要，而於量刑時依刑法第57條之
    規定，於法定刑內再予斟酌即可。　
　㈤被告基於幫助洗錢之不確定故意，為一般洗錢罪構成要件以
    外之行為，為幫助犯，依刑法第30條第2項規定，減輕其刑
    。
　㈥被告就本件幫助洗錢犯行，於原審及本院審理時均自白犯罪
    （原審卷第264至273、281頁、本院卷第148至149、361頁）
    ，應依洗錢防制法第16條第2項規定減輕其刑，並遞減輕之
    。　
三、撤銷原判決之理由及科刑審酌事由：
  ㈠原審以被告犯幫助詐欺取財、幫助洗錢等罪，事證明確，予
    以論科，固非無見。惟原審判決後，臺灣桃園地方檢察署檢
    察官以111年度偵字第28786號就附表編號25部分，臺灣橋頭
    地方檢察署檢察官以111年度偵字第9037號就附表編號26部
    分，臺灣士林地方檢察署檢察官以111年度偵字第16607號就
    附表編號27部分，臺灣彰化地方檢察署檢察官以111年度偵
    字第10028號就附表編號28部分移送併案，有裁判上一罪關
    係，原審未及審理，尚有未合。從而，檢察官上訴指摘原審
    判決不當，為有理由，應由本院予以撤銷改判。
　㈡爰以行為人之責任為基礎，審酌被告恣意提供華南銀行帳戶
    存摺、金融卡、密碼，作為詐欺集團成員向被害人詐欺取財
    及洗錢之工具，徒增被害人追償、救濟困難，並使執法人員
    難以追查詐欺集團成員之真實身分及贓款流向，助長詐欺犯
    罪之風氣，危害社會治安與金融秩序，所肇被害人損害非微
    ，應嚴予非難，兼衡被告之素行，高職畢業之智識程度（原
    審卷第101頁），於本院審理時自承之工作所得、經濟能力
    、家庭生活狀況（本院卷第361頁），及其犯罪之動機、目
    的、手段，復念被告僅提供個人帳戶予他人使用，因而幫助
    犯罪，並未參與詐欺集團實行詐欺、洗錢犯行，暨被告犯後
    坦承犯行之態度等一切情狀，量處如主文第二項所示之刑，
    並諭知罰金如易服勞役之折算標準，資為懲儆。
據上論斷，應依刑事訴訟法第369條第1項前段、第364條、第299
條第1項前段（依刑事裁判精簡原則，僅記載程序法條），判決
如主文。
本案經檢察官林暐勛提起公訴，檢察官劉仲慧提起上訴，檢察官
趙燕利到庭執行職務。　
中　　華　　民　　國　　111 　年　　11　　月　　24　　日
                  刑事第三庭    審判長法　官  張惠立  
                                      法　官  張道周
                                      法　官  廖怡貞
以上正本證明與原本無異。
如不服本判決，應於收受送達後20日內向本院提出上訴書狀，其
未敘述上訴之理由者並得於提起上訴後20日內向本院補提理由書
（均須按他造當事人之人數附繕本）「切勿逕送上級法院」。
                                      書記官  劉芷含
中　　華　　民　　國　　111 　年　　11　　月　　24　　日

附錄本案論罪科刑法條全文：
中華民國刑法第339條
（普通詐欺罪）
意圖為自己或第三人不法之所有，以詐術使人將本人或第三人之
物交付者，處5年以下有期徒刑、拘役或科或併科50萬元以下罰
金。
以前項方法得財產上不法之利益或使第三人得之者，亦同。
前二項之未遂犯罰之。

洗錢防制法第14條
有第二條各款所列洗錢行為者，處7年以下有期徒刑，併科新臺
幣5百萬元以下罰金。
前項之未遂犯罰之。
前二項情形，不得科以超過其特定犯罪所定最重本刑之刑。



附表（貨幣單位：新臺幣）：
編號 告訴人 詐騙方式 證據清單 備註 1 黃煥志 「李可安」所屬詐欺集團成員於110年4月底，以「彭燕」之暱稱透過通訊軟體LINE向黃煥志佯稱有「Bnex」網路投資平台可進行投資，其獲利須匯付款項始能領取，致黃煥志陷於錯誤，於110年5月28日下午1時31分、3時13分許，先後匯款5萬元、5萬元至郭祐愷所有之華南銀行帳戶。 ①證人即告訴人黃煥志於警詢時之證述（38154偵卷第9至12頁） ②轉帳交易明細、通訊軟體LINE對話紀錄（38154偵卷第19、29頁） 臺灣桃園地方檢察署 110年度偵字第38154、41493、43962、43963號起訴  2 林怡萍 「李可安」所屬詐欺集團成員於110年5月6日，以「期待」之暱稱透過通訊軟體LINE向林怡萍佯稱有港台合法博弈平台內線消息，可穩定獲利，致林怡萍陷於錯誤，於110年5月26日上午9時21分、26分許，先後匯款3萬元、1萬9017元至郭祐愷所有之華南銀行帳戶。 ①證人即告訴人林怡萍於警詢時之證述（臺灣桃園地方檢察署110年度偵字第41493號偵查卷宗【下稱41493偵卷】第107至109頁） ②轉帳交易明細（41493偵卷第126頁）　 　  3 蕭玉婷 「李可安」所屬詐欺集團成員於110年5月18日，以「陳藝杰」之暱稱透過通訊軟體LINE向蕭玉婷佯稱為廈門計算機工程師，有「永利」投資網站內部消息，可購買該網站虛擬貨幣獲利，致蕭玉婷陷於錯誤，於110年5月28日下午1時46分、3時7分許，先後匯款2萬元、2萬元至郭祐愷所有之華南銀行帳戶。 ①證人即告訴人蕭玉婷於警詢時之證述（17837偵卷第32至33頁） ②轉帳交易明細、郵政跨行匯款申請書、存摺內頁（17837偵卷第37、39至40頁）　  4 翁千婷 「李可安」所屬詐欺集團成員於110年5月中旬，以「航」之暱稱透過通訊軟體LINE向翁千婷佯稱有「www.ld56888.xyz」投資網站可投資獲利，致翁千婷陷於錯誤，於110年5月28日中午12時46分許，匯款5萬元至郭祐愷所有之華南銀行帳戶。 ①證人即告訴人翁千婷於警詢時之證述（臺灣士林地方檢察署110年度偵字第15984號偵查卷宗【下稱15984偵卷】第11至13頁） ②轉帳交易明細（15984偵卷第29頁）  5 許瓊芳 「李可安」所屬詐欺集團成員於110年4月27日，以「陳銘洋」之暱稱透過通訊軟體LINE向許瓊芳佯稱有「摩根大通」網站可投資獲利，致許瓊芳陷於錯誤，於110年5月28日上午10時59分許，匯款5萬元至郭祐愷所有之華南銀行帳戶。 ①證人即告訴人許瓊芳於警詢時之證述（臺灣士林地方檢察署110年度偵字第20708號偵查卷宗【下稱20708偵卷】第15至17頁） ②通訊軟體LINE對話紀錄（20708偵卷第75至81頁）　 臺灣桃園地方檢察署111年度偵字第7922、7923、7924號、111年度偵緝字第592號移送併辦 6 章惟閔 「李可安」所屬詐欺集團成員於110年5月中旬，以「吳明皓」之暱稱透過通訊軟體LINE向章惟閔佯稱有大陸「花旗」虛擬貨幣平台可投資獲利，致章惟閔陷於錯誤，於110年5月28日上午10時41分許，匯款4萬1659元至郭祐愷所有之華南銀行帳戶。 ①證人即告訴人章惟閔於警詢時之證述（臺灣士林地方檢察署110年度偵字第21921號偵查卷宗【下稱21921偵卷】第9至14頁） ②轉帳交易明細（21921偵卷第21頁）　 　  7 葉俊泓 「李可安」所屬詐欺集團成員於110年5月21日，以「楊恩雅」之暱稱透過通訊軟體LINE向葉俊泓佯稱有「永利MACAU」網站可下注獲利，致葉俊泓陷於錯誤，於110年5月28日下午3時24分許，匯款3萬元至郭祐愷所有之華南銀行帳戶。 ①證人即告訴人葉俊泓於警詢時之證述（臺灣士林地方檢察署110年度偵字第22692號偵查卷宗【下稱22692偵卷】第31至34頁） ②中國信託銀行存款交易明細（22692偵卷第44頁）　  8 張雅婷 「李可安」所屬詐欺集團成員於110年5月22日、23日，以「陳建文」之暱稱透過通訊軟體LINE向張雅婷佯稱有「新葡京」博弈彩投資平台可操作獲利，致張雅婷陷於錯誤，於110年5月24日中午12時50分、110年5月26日上午9時26分、27分許，先後匯款6萬4000元、10萬元、5萬元至郭祐愷所有之華南銀行帳戶。 ①證人即告訴人張雅婷於警詢時之證述（臺灣士林地方檢察署110年度偵字第16957號偵查卷宗【下稱16957偵卷】第13至15頁） ②轉帳交易明細（16957偵卷第32、34頁）  9 潘永清 「李可安」所屬詐欺集團成員於110年5月25日透過通訊軟體LINE向潘永清佯稱「連卡佛」電商平台可提供販賣名牌包抽成獲利，致潘永清陷於錯誤，於110年5月25日上午10時38分許，匯款3萬8000元至郭祐愷所有之華南銀行帳戶。 ①證人即告訴人潘永清於警詢時之證述（16957偵卷第39至40頁） ②郵政跨行匯款申請書（16957偵卷第54頁）  10 黃詠嫺 「李可安」所屬詐欺集團成員於110年5月5日，以「阿雄」之暱稱透過通訊軟體LINE向黃詠嫺佯稱可投資購買外國彩券獲利，致黃詠嫺陷於錯誤，於5月26日上午10時16分許，匯款3萬元至郭祐愷所有之華南銀行帳戶。 ①證人即告訴人黃詠嫺於警詢時之證述（16957偵卷第65至68頁） ②郵政跨行匯款申請書（16957偵卷第72頁）  11 葉美珍 「李可安」所屬詐欺集團成員於110年5月14日，以「劉家銘」之暱稱透過通訊軟體LINE向葉美珍佯稱有「澳門新葡京」官方博弈網站可投資獲利，致葉美珍陷於錯誤，於110年5月26日上午11時6分許，匯款5萬元至郭祐愷所有之華南銀行帳戶。 ①證人即告訴人葉美珍於警詢時之證述（16957偵卷第83至85頁） ②轉帳交易明細、通訊軟體LINE對話紀錄（16957偵卷第130至131、133頁）　  12 劉曉娟 「李可安」所屬詐欺集團成員於110年5月28日，透過通訊軟體LINE向劉曉娟佯稱為匯豐銀行投資專員，可幫忙申請匯豐銀行投資項目，致劉曉娟陷於錯誤，於110年5月28日下午2時31分許，匯款2萬2000元至郭祐愷所有之華南銀行帳戶。 ①證人即告訴人劉曉娟於警詢時之證述（16957偵卷第153至155頁） ②上海商業儲蓄銀行匯出匯款申請書、通訊軟體LINE對話紀錄（16957偵卷第161、164至165頁）　  13 黃靖綎 「李可安」所屬詐欺集團成員於110年5月22日，以「DANIEL」之暱稱透過通訊軟體LINE向黃靖綎佯稱有「佰祿」金融博弈網站可下注投資獲利，致黃靖綎陷於錯誤，於110年5月24日中午12時48分許，匯款5000元至郭祐愷所有之華南銀行帳戶。 ①證人即告訴人黃靖綎於警詢時之證述（16957偵卷第173至174頁） ②轉帳交易明細、通訊軟體LINE對話紀錄（16957偵卷第203至212頁）　  14 賴佳芳 「李可安」所屬詐欺集團成員於110年5月26日，以「林國強」之暱稱透過臉書通訊軟體Messenger向賴佳芳佯稱為「金沙娛樂」數據部經理，有賭博網站內線消息，可玩遊戲獲利，致賴佳芳陷於錯誤，於110年5月28日上午11時41分許，匯款1萬元至郭祐愷所有之華南銀行帳戶。 ①證人即告訴人賴佳芳於警詢時之證述（臺灣臺北地方檢察署110年度偵字第31441號偵查卷宗【下稱31441偵卷】第4至6頁反面） ②轉帳交易明細、轉帳交易結果通知、通訊軟體Messenger對話紀錄（31441偵卷第8頁正反面、10頁反面）　　 臺灣桃園地方檢察署111年度偵字第1982、2544、5544號移送併辦 15 洪味珍 「李可安」所屬詐欺集團成員於110年5月26日，以「勇往直前」之暱稱透過通訊軟體LINE向洪味珍佯稱其香港分公司彩池累積金額高達19億多港幣，可請公司財務幫忙下注，致洪味珍陷於錯誤，於110年5月28日下午2時許，匯款11萬4000元至郭祐愷所有之華南銀行帳戶。 ①證人即告訴人洪味珍於警詢時之證述（臺灣士林地方檢察署110年度偵字第19509號偵查卷宗【下稱19509偵卷】第9至13頁） ②郵政跨行匯款申請書、存摺內頁、通訊軟體LINE對話紀錄（19509偵卷第61、76頁）　  16 楊紋嬿 「李可安」所屬詐欺集團成員於110年4月27日，以「心中所想」、「九州國際」之暱稱透過通訊軟體LINE向楊紋嬿佯稱有「http://jz9763.com/#/home」網站可投資美金獲利，惟須先充值，致楊紋嬿陷於錯誤，於110年5月28日下午1時20分許，匯款15萬元至郭祐愷所有之華南銀行帳戶。 ①證人即告訴人楊紋嬿於警詢時之證述（臺灣桃園地方檢察署111年度偵字第5544號偵查卷宗【下稱5544偵卷】第9至12頁） ②郵政跨行匯款申請書（5544偵卷第25頁）  17 陳芷瑛 「李可安」所屬詐欺集團成員於110年5月初，透過通訊軟體LINE向陳芷瑛佯稱為香港匯豐銀行職員，可低價購買香港匯豐銀行即將上市公司之原始股份，致陳芷瑛陷於錯誤，於110年5月28日下午1時24分、25分許，先後匯款5萬元、2萬8000元至郭祐愷所有之華南銀行帳戶。 ①證人即告訴人陳芷瑛於警詢時之證述（臺灣臺北地方檢察署110年度偵字第26421號偵查卷宗【下稱26421偵卷】第7至10頁） ②玉山銀行存摺內頁（26421偵卷第33頁）　 臺灣桃園地方檢察署111年度偵字第8554號移送併辦 18 陳昶樺 「李可安」所屬詐欺集團成員於110年5月7日，以「林曉正」之暱稱透過通訊軟體LINE向陳昶樺佯稱其公司團隊可破解「佰祿」金融平台系統，押注「佰祿」金融博弈遊戲必定獲利，致陳昶樺陷於錯誤，於10年5月24日中午12時36分許，匯款27萬5000元至郭祐愷所有之華南銀行帳戶。 ①證人即告訴人陳昶樺於警詢時之證述（臺灣臺中地方檢察署111年度偵字第3414號偵查卷宗【下稱3414偵卷】第35至37頁） ②台新國際商業銀行國內匯款申請書（3414偵卷第51頁） 臺灣臺中地方檢察署111年度偵字第8755號移送併辦 19 周慧珍 「李可安」所屬詐欺集團成員於110年5月21日，以「張家銘」之暱稱透過通訊軟體LINE向周慧珍佯稱有「澳門新葡京」官方博弈網站可投資獲利，致周慧珍陷於錯誤，於110年5月24日上午11時8分、110年5月26日中午12時12分許，先後匯款5萬元、6萬4000元至郭祐愷所有之華南銀行帳戶。 ①證人即告訴人周慧珍於警詢時之證述（臺灣士林地方檢察署111年度偵字第3436號偵查卷宗【下稱3436偵卷】第105至1107、111頁） ②臺灣銀行網路銀行交易明細表（3436偵卷第125、127頁） 臺灣士林地方檢察署111年度偵字第6276、6277號移送併辦 20 莊武傑 「李可安」所屬詐欺集團成員於110年5月24日，以「劉雯萱」之暱稱透過通訊軟體LINE向莊武傑佯稱為高盛證券營業員，有內線消息可於指定時間下單獲利，致莊武傑陷於錯誤，於110年5月26日上午10時12分、110年5月28日上午11時25分許，先後匯款4萬1753元、2萬7710元至郭祐愷所有之華南銀行帳戶。 ①證人即告訴人莊武傑於警詢時之證述（臺灣士林地方檢察署111年度偵字第3704號偵查卷宗【下稱3704偵卷】第11至12頁） ②存摺內頁、通訊軟體LINE對話紀錄（3704偵卷第53、57至59、63頁）  21 鄭子芸 「李可安」所屬詐欺集團成員於110年5月1日，以「李浩龍」之暱稱透過通訊軟體LINE向鄭子芸佯稱可提供投資管道獲利，致鄭子芸陷於錯誤，於110年5月26日下午1時41分許，匯款10萬元至郭祐愷所有之華南銀行帳戶。 ①證人即告訴人鄭子芸於警詢時之證述（臺灣士林地方檢察署111年度偵字第536號偵查卷宗【下稱536偵卷】第19至21頁） ②國泰世華商業銀行匯出匯款憑證（536偵卷第85頁） 臺灣士林地方檢察署111年度少連偵字第78號、111年度偵字第7504、7505號移送併辦 22 陳怡君 「李可安」所屬詐欺集團成員於110年4月26日，以「蘇宏輝」之暱稱透過通訊軟體LINE向陳怡君佯稱有「http://m.xpj8616.com」博弈網站可投資獲利，致陳怡君陷於錯誤，於110年5月27日下午3時10分、110年5月28日下午3時28分許，先後匯款107萬500元、50萬元至郭祐愷所有之華南銀行帳戶。 ①證人即告訴人陳怡君於警詢時之證述（536偵卷第89至90頁） ②國泰世華商業銀行匯出匯款憑證、通訊軟體LINE對話紀錄（536偵卷第109、111、159至162頁）  23 張秉富 「李可安」所屬詐欺集團成員於110年3月24日起，以「羅雅暄」、「曾雅暄」之暱稱透過通訊軟體LINE向張秉富佯以結婚、購屋為由借用金錢，致張秉富陷於錯誤，於110年5月26日上午11時38分許，匯款30萬元至郭祐愷所有之華南銀行帳戶。 ①證人即告訴人張秉富於警詢時之證述（臺灣士林地方檢察署111年度偵字第2815號偵查卷宗【下稱2815偵卷】第33至35頁） ②臺灣土地銀行匯款申請書、通訊軟體LINE對話紀錄（2815偵卷第53、99頁）  24 黃志裕 「李可安」所屬詐欺集團成員於110年5月25日起，以「台灣亞馬遜跨境購物平台」之暱稱透過通訊軟體LINE向黃志裕佯稱可藉由該平台販賣之商品從中獲利，致黃志裕陷於錯誤，於110年5月28日下午2時56分許，匯款4萬6000元至郭祐愷所有之華南銀行帳戶。 ①證人即告訴人黃志裕於警詢時之證述（臺灣士林地方檢察署111年度少連偵字第10號偵查卷宗【下稱10少連偵卷】第31至35頁） ②郵政跨行匯款申請書、交易/彙總登摺明細、存摺內頁、通訊軟體LINE對話紀錄（10少連偵卷第47、49、56、58至64頁）  25 鐘品樺 「李可安」所屬詐欺集團成員於110年5月11日，以「李勝文」之暱稱透過通訊軟體LINE向鐘品樺佯稱有「新希望服務控股有限公司」投資之博弈網站，可代為操作，保證獲利，致鐘品樺陷於錯誤，於110年5月25日下午3時21分許，匯款3萬元至郭祐愷所有之華南銀行帳戶。 ①證人即告訴人鐘品樺於警詢時之證述（臺灣士林地方檢察署111年度偵字第3989號偵查卷宗【下稱3989偵卷】第5至7頁） ②轉帳交易明細、通訊軟體LINE對話紀錄（3989偵卷第34、38頁） 臺灣桃園地方檢察署111年度偵字第28786號移送併辦 26 林明昭 「李可安」所屬詐欺集團成員於110年3月初，以「蔣星宇」之暱稱透過通訊軟體LINE向林明昭佯稱有「doprime」網站，可儲值美金投資獲利，致林明昭陷於錯誤，於110年5月25日下午2時54分許，匯款3萬元至郭祐愷所有之華南銀行帳戶。 ①證人即告訴人林明昭於警詢時之證述（雲林縣警察局北港分局刑案偵查卷宗【下稱警卷】第293至299頁） ②轉帳交易明細（警卷第276頁） 臺灣橋頭地方檢察署111年度偵字第9037號移送併辦 27 黃明財 「李可安」所屬詐欺集團成員於110年5月初，以「鼎升財富客服經理」之暱稱透過通訊軟體LINE向黃明財佯稱有「鼎升財富」網站，將資金匯入指定帳戶即可投資獲利，致黃明財陷於錯誤，於110年5月28日上午11時1分許，匯款30萬元至郭祐愷所有之華南銀行帳戶。 ①證人即告訴人黃明財於警詢時之證述（臺灣士林地方檢察署111年度偵字第16607號偵查卷宗【下稱16607偵卷】第9至11頁） ②魚池鄉農會匯款申請書（16607偵卷第45頁） 臺灣士林地方檢察署111年度偵字第16607號移送併辦 28 葉麗 「李可安」所屬詐欺集團成員於110年5月間，以「楊明毅」之暱稱透過通訊軟體LINE向葉麗佯稱有匯3萬美金至MetaTrader4帳戶內予葉麗，惟須加入SAXO客服168的LINE並先匯入一筆款項激活帳戶始能協助提領，致葉麗陷於錯誤，於110年5月28日中午12時45分許，匯款16萬6000元至郭祐愷所有之華南銀行帳戶。 ①證人即告訴人葉麗於警詢時之證述（臺灣彰化地方檢察署111年度偵字第6098號偵查卷宗【下稱6098偵卷】第99至102頁） ②郵政跨行匯款申請書、通訊軟體LINE對話紀錄（6098偵卷第161、175至185頁） 臺灣彰化地方檢察署111年度偵字第10028號移送併辦